<h2 id = '0'></h2>
---
title: "基本地圖繪製"
author: "B06208030 何承諭"
date: "2019年7月15日"
output: html_document
---

> 以下範例使用台南市學校點資料、台北市速食店點位(假資料)與全台行政區資料作圖 [here](https://github.com/lessthan41/SummerCollege_108/tree/master/data)      
> 還有一些推薦的套件們在這裡可以找到 [here](https://cengel.github.io/rspatial/4_Mapping.nb.html)

---


*  [1. 使用套件](#1)

*  [2. 讀shp檔](#2)

*  [3. 確認投影方式](#3)

*  [4. 繪製點資料(基本疊圖)](#4)
    +  [圖資校正](#4.1)

*  [範例一：面量圖](#5)
    +  [前置作業─資料整併](#5.1)   
    +  [面量圖上色](#5.2)

*  [範例二：空間分析函數的應用](#6)
    +  [前置作業─資料匯入整併](#6.1)   
    +  [條件篩選](#6.2)   
    +  [繪製篩選結果](#6.3)
    
    
<h2 id = '1'></h2>
<blockquote>
1. 環境建置 ── 套件們    
GISTools (intersect, buffer, gdistance等相關函數)   
rgdal (讀shp)    
sp (投影轉換)    


```{r warning=FALSE, message=FALSE}

library(GISTools)
library(rgdal)
library(sp)
library(dplyr) # 這個非必要

```

[back to top](#0)

</blockquote>

---

<h2 id = '2'></h2>
<blockquote>
2. 以下讀檔範例 Popn_TWN2.shp, Schools.shp

```{r warning=FALSE, message=FALSE, results='hide'}

setwd("C:/Users/smili/Downloads/Spatial_Analysis")

# 讀取.shp檔 shapefile是由很多個檔案(.cpg .shx等等)所組成的
# 讀檔範例 Popn_TWN2.shp, Schools.shp
TW <- readOGR(dsn = ".", layer = "Popn_TWN2", encoding="unicode") # 台灣村里界 (面資料)
Schools <- readOGR(dsn = ".", layer = "Schools", encoding="unicode") # 台南市學校 (點資料)
TN <- subset(TW, COUNTY == "臺南市") # 選出臺南市

```


讀進來後會是 SpatialPolygonsDataframe (面) 或 SpatialPointsDataframe (點)    
這兩種資料格式內部大致包含了 投影方式(Projection) 幾何資料(Geometry) 屬性資料框(Dataframe)    
投影方式在兩個以上的資料堆疊時要一致    
幾何資料拿來呈現畫圖(行政區外框)    
屬性資料拿來操作(把你要的資料Merge進他的欄位裡用來面量圖著色)     


```{r}

# 屬性資料框 呼叫方式: @data
data <- TN@data
head(data)

# 投影方法 呼叫方式: @proj4string
TN@proj4string

```

[back to top](#0)

</blockquote>

---

<h2 id = '3'></h2>
<blockquote>
3. 確認投影方式是否相同

```{r}

# 確認兩者投影方式是否相同
Schools@proj4string
TN@proj4string

# 發現疑似投影不相同的情形(橢球體不同)
Schools <- spTransform(Schools, TN@proj4string) # 把Schools的投影替換為TN的使一致

```

[back to top](#0)

</blockquote>

---

<h2 id = '4'></h2>
<blockquote>
4. 畫出來觀察一下 (疊圖操作)    

```{r}

par(mar = c(0,0,0,0)) # 設置畫布位置
plot(TN, col="grey", border="aliceblue")
plot(Schools, add=T, pch=19, col="blue", cex=0.3)

```
<h2 id = '4.1'></h2>

圖資校正    

這裡我們可以發現有些點在邊界外，在確認投影方式相同的情形下一般視為誤差    
因此我會選擇進行:

    1. 邊緣校正 (此步驟視情形使用)
    2. 忽略位於縣市界線外的學校 (本次我使用)

```{r}

# 1. 邊緣校正
# 不捨棄點資料，但可能包含到其他行政區的部分點資料
# 在原本臺南市邊界上做環域擴大原本行政區邊界 單位為投影方式的單位，此處為公尺
TN.buffer <- gBuffer(TN, width=300) 

par(mar = c(0,0,0,0)) # 設置畫布位置
plot(TN.buffer, col="grey", border="aliceblue")
plot(Schools, add=T, pch=19, col="blue", cex=0.3)

```

```{r}

# 2. 忽略界線外的學校 直接取交集
# 優點就是直覺與直接 乾淨俐落
# byid 一般取交集都使用TRUE (用在配對兩個資料集之間的id關聯)
Schools.cor <- gIntersection(TN, Schools, byid = T) 

par(mar = c(0,0,0,0)) # 設置畫布位置
plot(TN, col="grey", border="aliceblue")
plot(Schools.cor, add=T, pch=19, col="blue", cex=0.3)

```

[back to top](#0)

</blockquote>

---

<h2 id = '5'>面量圖 Choropleth</h2>

<h2 id = '5.1'></h2>
<blockquote>

把要畫的資料整併進來     

```{r}

# 叫出屬性資料表
df <- TN@data

# 新增欄位 AREA(km2) poly.areas()求土地面積
df$AREA <- poly.areas(TN) / 10^6

# 新增欄位 Schools poly.counts()求Schools在每個行政區內的點數總和
df$Schools <- poly.counts(Schools, TN)

# 計算學校密度
df$DENSITY <- df$Schools / df$AREA

head(df)

```

[back to top](#0)

</blockquote>

---

<h2 id = '5.2'></h2>
<blockquote>

面量圖上色

```{r}

# plot
par(mar = c(0,0,3,1)) # 調整下左上右邊界
shades = auto.shading(df$DENSITY,n=6, cols = brewer.pal(6, "Greens")) # 把顏色自動分為6層
choropleth(TN, df$DENSITY, shading=shades) # 面量圖
plot(TN, col=rgb(0,0,0,0), add=T, border="cadetblue1") # 只是設邊框顏色，可忽略
map.scale(152025.1,2537352,10000, "50 km",2,1) # 前面為比例尺的位置設置 可以使用locator()來定位
north.arrow(222425,2580695,1500,col= 'lightblue') # 指北針
title('Schools in Tainan') # 標題
choro.legend(208525.1,2555695, shades, title="Density(per km2)") # 圖例

```

或者你想要拿算出來的密度去ggplot其他圖表也都可以自行操作    

[back to top](#0)

</blockquote>

---

<h2 id = '6'>空間分析函數的應用</h2>

<h2 id = '6.1'></h2>
<blockquote>
前置作業─資料匯入整併   

```{r warning=FALSE, message=FALSE, results='hide'}

# 讀檔
setwd("C:/Users/smili/Downloads/Spatial_Analysis")
FF <- readOGR(dsn = ".", layer = "Tpe_Fastfood", encoding="utf8")
Taipei_Vill <- readOGR(dsn = ".", layer = "Taipei_Vill", encoding="unicode")

```

```{r}

# 確認投影
FF@proj4string
Taipei_Vill@proj4string

# 資料處理
FF_MIC = subset(FF, STORE == "MIC") # 取麥當勞

# 觀察資料
par(mar = c(2,2,2,2))
plot(Taipei_Vill, lwd = 0.5, border = "grey50", bg='aliceblue')
plot(FF_MIC, add=T, pch=19, col="blue", cex=0.6)

```

[back to top](#0)

</blockquote>

---

<blockquote>
<h2 id = '6.2'></h2>
條件篩選

找出各村里以中心點圓心，半徑1000m內涵蓋最多麥當勞的村里

```{r}

# 利用村里邊界找出幾何中心點 gCentroid
centroids <- gCentroid(Taipei_Vill, byid = T, id = rownames(Taipei_Vill))

# 利用村里中心點找出各村里半徑1000m內有多少麥當勞
df.tmp <- gWithinDistance(FF_MIC, centroids, byid=T, dist=1000) %>% data.frame()
df.tmp$SUM <- rowSums(df.tmp) # 計算各行總和 (true / false 相當於 1 / 0)
head(df.tmp)

# 找出總和最大(附近最多麥當勞)的村里是第幾個row 用來當作搜尋村里的index
index <- c(df.tmp$SUM == max(df.tmp$SUM)) %>% which()

# 要找的那一個村里就可以被搜出來ㄌ 因為她就在行政區圖資的第index行
toFind_Vill = Taipei_Vill[index,]

# 那圍繞著這個村里的又是哪些麥當勞呢 答案就是在距離 <1000 內的點資料們
# 這邊一樣可以使用gWithinDistance函數回傳有沒有在1000m內(true/false)
# 但也可以使用gDistance函數計算距離回傳距離多遠(numeric) 再篩選出距離 <1000m 的row
index2 <- gDistance(FF_MIC ,gCentroid(toFind_Vill), byid = T) %>% as.vector()
toFind_MIC <- FF_MIC[index2 <= 1000,]

```

[back to top](#0)

</blockquote>

---


<blockquote>

<h2 id = '6.3'></h2>

繪製篩選結果

```{r}

# 接下來就跟之前作法相似 把它畫出來~
par(mar = c(2,2,2,2))
plot(Taipei_Vill, lwd = 0.5, border = "grey50", bg='aliceblue')
plot(toFind_Vill, col="yellow", add=T)
plot(toFind_MIC, add=T, col="blue", pch=19, cex = 0.6)
map.scale(289702.6,2764163,4000, "4km", 4, 1) # TWD97, 4000m, 4km
north.arrow(289702.6,2767730,miles2ft(0.2),col= 'lightblue') 
title("臺北市被麥當勞服務家數最多之村里")
text(302796.3, 2771416, labels=toFind_Vill$VILLAGE, pos=2)

```

[back to top](#0)

</blockquote>
