<h2 id=1></h2>
###資料科學程式設計　 簡易md檔使用方法
####地理二　B06208030  何承諭

###請參照<a href="https://github.com/lessthan41/SummerCollege_108/blob/master/RMarkdown_example.Rmd">連結</a>中的Rmd檔進行寫法參考對照

**初步環境建置與讀取檔案**

插入程式框在右上角的 **Insert**，選**R**
```{r results ='hide',message =FALSE,warning=FALSE}
#在rmd檔裡看上面的大括號內可以設置results/message/warning可以隱藏一些多餘的訊息
#可以在這個段落跑library和讀檔案
#library(ggplot2)
#library(dplyr)
#library(tm)
#setwd("D:/SummerCollege/Data") #設置讀取資料的路徑，路徑請盡量不使用中文
```

> 1.以下有些RMarkDown寫法的教學      
> 題號可以用">"當前綴來標示    

一般的文字Plain text   
    
**換行**最後請空2~4格(兩個tab，讓它辨識你要換行)    
   
如果沒空格或br標籤<br>
在撰寫時換行但結果還是不會換   

斜體：*斜體*　或  _斜體_   
粗體：**粗體** 或 __粗體__  
次方的寫法：平方^2^   
刪除線：~~strikethrough~~   
連結：[點此進入Peculab.org](http://peculab.org/)   

# 字形1(大)   
## 字形2   
### 字形3   
#### 字形4   
##### 字形5   
###### 字形6(小)   

公式： $A = \pi*r^{2}$   
公式用\$錢字符號括起來，中間用LaTeX格式撰寫       

橫線（分隔線）：

---

> 標示段落1    
> 標示段落1    

>> 標示段落2    
>> 標示段落2     

表格：
 
Table Header  | Second Header 
------------- | ------------- 
Cell 1        | Cell 2 
Cell 3        | Cell 4 

一題結束可以用分隔線隔開     

---

> 2.文字與註解


```{r}
#msleep %>% 
#    select(name, order, sleep_total) %>%
#    arrange(order, sleep_total) %>% 
#    filter(sleep_total >= 16)
```

####文字解釋的部分可以直接撰寫在RMarkDown中   
    
####或在程式碼裡使用井號    
```{r}
#井號是註解程式碼用的
```

---

> 3.善用各種Html標籤 "<>"

<blockquote>

例如原本的前綴符號">"可以用 blockquote標籤中間包你要寫的文字或程式碼替代 (可參照助教RMD檔中的寫法)    

這樣對於很多行要一起使用">"比較方便   


連結也可以使用 a 標籤替代如 <a href="...">here</a>      

<pre><code>想要文字框可以使用 pre + code 標籤並用</code></pre>

</blockquote>

---

> 4.最後是 文內連結

寫法長這樣

[Back To Top](#1)

後面的井號代表要傳送到的指定id位置    
像這篇文的 id=1 位在文章的最上方    
就是一種方便讀者使用的目錄的概念    
也可以參照<a href="https://lessthan41.github.io/SummerCollege_108/dplyr_tutorial.html">dplyr教學</a>那篇的目錄形式





